---
title: "rapport"
author: "Suibgui khaireddine"
date: "2024-05-11"
output:
  pdf_document:
        latex_engine: xelatex
  html_document: default
---

```{r setup, include=FALSE}
knitr::opts_chunk$set(echo = TRUE)
```

## Analyse des réservations de logements pour une région 

Chargement des bibliothèques 

```{r message=FALSE, warning=FALSE}
library(dplyr)
library(tidyverse)
library(magrittr)
library(readr)
library(ggplot2)
library(randomForest)
library(caret)
library(lattice)
library(glmnet)
library(tinytex)
```

Importation de la base de données et affichage des variables

```{r}
data <- read.csv("data_base.csv")
names(data)
```

affichage de lignes de la base de données

```{r}
head(data)

```

Suppression des lignes avec des valeurs manquantes

```{r}
data_clean <- na.omit(data)
head(data_clean)

```

Suppression des doublons

```{r}
data_clean <- distinct(data_clean)
head(data_clean)
```

Affichage des statistiques descriptives

```{r}
summary(data_clean$price)

```


Calcul de la moyenne et de l'écart type des reviews

```{r}
summarized_data <- data %>%
  summarize(mean_reviews = mean(number_of_reviews),
            sd_reviews = sd(number_of_reviews),
            median_reviews = median(number_of_reviews))
head(summarized_data)
```

Calcul de la moyenne du prix par type de chambre

```{r}
aggregated_data <- data %>%
  group_by(room_type) %>%
  summarize(mean_price = mean(price))
head(aggregated_data)
```

Création d'un graphique de visualisation de la disponibilité des chambres par neighbourhood

```{r}
ggplot(data = data, aes(x = neighbourhood_group, y = availability_365, fill = neighbourhood_group)) +
  stat_summary(fun = "mean", geom = "bar") +
  labs(title = "Disponibilité annuelle moyenne par neighbourhood_group",
       x = "Neighbourhood Group",
       y = "Availability 365") +
  theme_minimal()
```


Créeation d'un graphique de visualisation des prix par neighbourhood_group


```{r}

ggplot(data = data, aes(x = neighbourhood_group, y = price)) +
  geom_boxplot() +
  labs(x = "Neighbourhood Group", y = "Price", title = "Distribution of Prices by Neighbourhood Group")

```

Créeation d'un graphique de visualisation des nuits passées par neighbourhood_group


```{r}
ggplot(data = data, aes(x = neighbourhood_group, y = minimum_nights, fill = neighbourhood_group)) +
  geom_violin() +
  labs(title = "Distribution de minimum_nights par neighbourhood_group",
       x = "Neighbourhood Group",
       y = "Minimum Nights",
       fill = "Neighbourhood Group") +
  theme_minimal()
```


Calcul de la moyenne de prix par quartier

```{r}
summarized_by_neighbourhood <- data %>%
  group_by(neighbourhood) %>%
  summarize(mean_price = mean(price))
head(summarized_by_neighbourhood)
```

Exploration des prix par type de logement

```{r}
data_clean %>%
  group_by(room_type) %>%
  summarise(avg_price = mean(price)) %>%
  ggplot(aes(x = room_type, y = avg_price)) +
  geom_col() +  # Utilise geom_col() à la place de geom_bar()
  labs(title = "Prix moyen par type de logement")
```

Création d'une carte de location 

```{r}
data_clean %>%
  ggplot() +
  geom_point(
    mapping = aes(x = longitude, y = latitude, color = room_type),
    size = 2
  ) +
  labs(title = "la carte des locations")
```











